臺灣桃園地方法院刑事判決　　　　　　　94年度易字第1082號
聲　請　人　臺灣桃園地方法院檢察署檢察官
被　　　告　甲○○
　　　　　　　　　　樓
上被告因違反電子遊戲場業管理條例案件，經檢察官聲請簡易判
決處刑（九十四年度偵字第九００三號、第一一二一六號），本
院認不得以簡易判決處刑，改依通常程序審理（九十四年度壢簡
字第一三六一號），並判決如下：
    主      文
本件公訴不受理。
    理      由
一、本件聲請簡易判決處刑意旨略以：被告甲○○明知未依電子
    遊戲場業管理條例規定辦理營利事業登記，不得經營電子遊
    戲場業，竟自民國九十三年十二月十六日起，在桃園縣中壢
    市○○○街三四六號一樓其所經營之「巧虎反斗城禮品社」
    內，擺設含有具射倖性、押分、積分、轉押注及累計得分功
　　能之「金撲克」電子遊戲之ＩＣ板，並可經由遙控器將畫面
  　切換至前揭電子遊戲，以供客人投幣把玩「金撲克」電子遊
    戲之「ＰＰ自動禮品販賣機」電子遊戲機台九台，供不特定
　　人得投幣把玩其內之電子遊戲，嗣於九十四年四月十八日下
  　午十四時許，為警在上址查獲，因認被告甲○○涉犯違反電
    子遊戲場業管理條例第十五條之規定而應依同條例第二十二
    條規定論處等語。
二、按已經提起公訴或自訴之案件，在同一法院重行起訴，應諭
    知不受理之判決，並得不經言詞辯論為之，刑事訴訟法第三
    百零三條第二款、第三百零七條分別定有明文。此乃一事不
    再理之刑事訴訟法上重要原則，蓋對同一被告之一個犯罪事
    實，祇有一個刑罰權，不容重複裁判，故檢察官就同一事實
    先後兩次起訴，法院應依法就後起訴部分諭知不受理之判決
    ；又法院對於提起公訴之案件，應先為形式上之審理，如經
    形式上審理後，認為欠缺訴訟要件，即應為形式之判決，毋
    庸再為實體上之審理（詳最高法院五十五年台非字第一七六
    號、七十二年台上字第四四八一號判例參照）；此所謂同一
    案件，關於實質上一罪或裁判上一罪（如刑法第五十五條及
    第五十六條之犯罪）均屬之。再者，裁判確定前所觸犯之數
    罪，各罪間若具有下列三個要件，即有刑法第五十六條連續
    犯之適用：（一）主觀上，各犯罪係基於一概括犯意而生，
    亦即多次之犯行自始出於一預定之犯意計劃。（二）數行為
    間具有連續性，亦即於時間、空間、場所、機會上具有密切
    連接之特性而言。（三）所犯數罪屬刑法上同一罪名之罪。
三、經查：
（一）本件被告甲○○前因自九十三年十二月十五日起，在桃園
      縣中壢市○○○街三四六號一樓其所經營之「巧虎反斗城
      禮品社」內，擺設利用電腦操縱，以產生或顯示聲光影像
      、圖案、動作之電子遊戲機「大精彩禮品販買機」（螢幕
      顯示麻將畫面）「ＰＰ豬自動販賣機」（螢幕顯示水果盤
      畫面）各二台，供不特定人把玩，嗣於九十四年三月三十
      日下午十五時十五分許，為警當場查獲，並扣得前開遊戲
      機ＩＣ板四片，業由臺灣桃園地方法院檢察署檢察官以被
      告甲○○違反電子遊戲場業管理條例第十五條之規定而應
　　　依同條例第二十二條規定論處等罪嫌，向本院於九十四年
  　　五月三十一日以九十四年度偵字第九二０五號案件聲請簡
    　易判決處刑，上開案件先於九十四年六月十六日繫屬於本
      院，本院並分九十四年度壢簡字第一０八九號被告甲○○
      違反電子遊戲場業管理條例刑事簡易案件等情，業據調閱
      本院九十四年度壢簡字第一０八九號刑事簡易案件卷宗查
      證屬實，並有被告甲○○臺灣高等法院被告全國前案紀錄
      表一紙附卷足憑。
（二）本件檢察官聲請簡易判決處意旨則係以被告甲○○自九十
      三年十二月十六日起，亦明知未經向主管機關桃園縣政府
      建設局辦理營利事業登記者，不得經營電子遊戲場業，然
　　　亦在前開桃園縣中壢市○○○街三四六號一樓其所經營之
　　　「巧虎反斗城禮品社」內，擺設內含有具射倖性、押分、
　　　積分、轉押注及累計得分功能之「金撲克」電子遊戲之Ｉ
　　　Ｃ板，並可經由遙控器將畫面切換至前揭電子遊戲，以供
　　　客人投幣把玩「金撲克」電子遊戲之「ＰＰ豬自動禮品販
  　　賣機」電子遊戲機台九台，供不特定人得投幣把玩其內之
    　電子遊戲，嗣於九十四年四月十八日下午十四時許，為警
      在上址查獲，本件聲請人亦以被告甲○○涉犯違反電子遊
  　　戲場業管理條例第十五條之規定而應依同條例第二十二條
    　規定論處因而向本院聲請簡易判決處刑，本案係於九十四
      年七月二十一日繫屬在後等節，亦有本院收文章及被告甲
      ○○前揭臺灣高等法院被告全國前案紀錄表一紙在卷可證
      。
  揆之上開說明，從而本件被告甲○○所為犯行，與上揭繫屬在
  先之違反電子遊戲場業管理條例犯行，各自九十三年十二月十
  五日及自九十三年十二月十六日起設置電子遊戲機台後供人把
  玩，且二者之犯罪時間互相重覆（本件係九十三年十二月十六
  日起至九十四年四月十八日止，先繫屬之案件其犯罪時間係九
  十三年十二月十五日起至九十四年三月三十日止），時間上相
  近，地點均在被告甲○○開設之「巧虎反斗城禮品社」內，犯
  罪手段相同，所犯均為犯罪構成要件相同之罪，是本案被告甲
  ○○違反電子遊戲場業之犯行，應為前案即繫屬在先之臺灣桃
  園地方法院檢察署檢察官九十四年度偵字第九二０五號聲請簡
  易判決處刑效力所及。從而，本案檢察官於九十四年六月三十
  日就有連續犯裁判上一罪關係之同一案件，向本院重行聲請簡
  易判決處刑，並於九十四年七月二十一日始繫屬於本院，堪認
  係就同一案件重行聲請簡易判決處刑，爰不經言詞辯論，逕諭
  知不受理之判決，並將之移由繫屬在先之本院九十四年度壢簡
  字第一０八九號刑事簡易案件併同調查判決。另按刑事訴訟法
  第四百五十一條第一項、第三項規定，聲請簡易判決處刑者，
  與起訴有同一之效力，本件既應諭知不受理判決，依刑事訴訟
  法第四百五十二條之規定，即不能逕依簡易判決處刑而應改依
  通常程序審判，併予敘明。
據上論斷，應依刑事訴訟法第四百五十二條、第三百零三條第二
款、第三百零七條，判決如主文。
中　　華　　民　　國　　94　　年　　8 　　月　　26　　日
              刑事第一庭  審判長法  官  曾淑華
                                法  官  黃梅淑
                                法  官  楊晴翔
上正本證明與原本無異。
如不服本判決應於送達後10日內向本院提出上訴狀（應附繕本）
                                書記官  陳奕珽
中　　華　　民　　國　　94　　年　　8 　　月　　26　　日
